臺灣高等法院民事裁定
109年度重上字第430號
上  訴  人  許松峰即金可可實業社

特別代理人  許珮珊  
被上訴人    晶宴生活創意股份有限公司
          
法定代理人  李日東  
訴訟代理人  蔡慶文律師 
複代理人    戴君容律師        
上列當事人間請求遷讓房屋事件，上訴人對於中華民國109年3月
6日臺灣桃園地方法院107年度桃訴字第13號判決提起上訴，本院
裁定如下：
    主  文
上訴人應於收受本裁定正本之日起柒日內，繳納第一審裁判費新
臺幣陸拾陸萬伍仟玖佰陸拾貳元及第二審裁判費新臺幣壹佰貳拾
萬肆仟肆佰陸拾柒元，逾期不補正，即駁回上訴。
    事實及理由
一、按當事人因財產權而起訴或提起上訴，應依民事訴訟法第77
    條之13、第77條之16規定預納裁判費，為必須具備之程式（
    最高法院18年上字第182號判決意旨參照）。次按訴訟標的
    之價額，由法院核定；核定訴訟標的之價額，以起訴時之交
    易價額為準；無交易價額者，以原告就訴訟標的所有之利益
    為準，民事訴訟法第77條之1第1項、第2項定有明文。又以
    租賃關係終止為原因，請求返還租賃房屋之訴，應以租賃物
    返還請求權為訴訟標的，其訴訟標的價額以起訴時房屋之交
    易價額為準。至動產或不動產之交易價額常受買賣雙方之需
    求、主觀好惡、目的及利用價值等之影響，若當事人間就該
    交易價額有所爭執，尤應調查實際情形以為核定訴訟標的價
    額之依據。是此所謂之交易價額，應係指客觀之市場交易價
    額而言。至房屋課稅現值固可作為法院核定房屋交易價值之
    參考資料，然其僅係稅捐機關課徵房屋稅之基準，與房屋交
    易價值未必相當（最高法院100年台抗字第866號裁定意旨參
    照）。另起訴或上訴不合程式者，法院應以裁定駁回之，但
    其情形可以補正者，審判長應定期間先命補正，民事訴訟法
    第249條第1項但書、第444條第1項但書定有明文。
二、查，上訴人於民國107年6月13日以被上訴人違反兩造間桃園
    市○○區○○路000號1樓至4樓房屋（下稱系爭房屋）租約（下
    稱系爭租約）轉租予訴外人樂尼尼國際股份有限公司，經已
    終止系爭租約，乃依租賃物返還請求權，向原法院訴請被上
    訴人應將系爭房屋騰空遷讓返還予其，依上說明，計算本件
    訴訟標的價額，應以起訴時之交易價額為準，系爭房屋109
    年9月3日之重建成本，扣減其累積折舊額或其他應扣除部分
    ，推算勘估標的價格即其交易價額為新臺幣（下同）1億0,2
    47萬2,018元，有上訴人所提鑑定人即中華不動產估價師聯
    合事務所謝典璟估價師出具之不動產估價報告書可稽（外放
    ），而於本件起時系爭房屋交易價額，較上開鑑定價格多百
    分之三至五，據謝典璟陳述在卷（見本院卷第194頁），以
    其中間數百分之四計算，應為1億0,657萬0,899元，從而應
    徵第一、二審裁判費各為94萬2,666元、141萬3,999元，扣
    除上訴人已繳第一、二審裁判費各27萬6,704元、20萬9,532
    元（見原法院卷第3頁、本院卷第13頁）後，上訴人尚應補
    繳第一、二審裁判費各為66萬5,962元、120萬4,467元。
三、茲限上訴人於收受本裁定正本之日起7日內，如數向本院繳
    納，逾期即駁回其上訴，爰裁定如主文。
中　　華　　民　　國　　109 　 年　　12　　月　 17　　日
                  民事第一庭    
                      審判長法  官  吳光釗  
                            法  官  游悅晨 
                            法  官  江春瑩
正本係照原本作成。
如不服本裁定，應於收受送達後10日內向本院提出抗告狀，並應
繳納抗告費新臺幣１千元。
中　　華　　民　　國　　109 　年　　12　　月　　17　　日

 　　　　　　　　　　　　　書記官  莊智凱